臺灣基隆地方法院刑事判決　　　　　　　　　　　　　九十一年度交易字第一號
　　公　訴　人　臺灣基隆地方法院檢察署檢察官
　　被　　　告　乙○○
右列被告因公共危險案件，經檢察官提起公訴（九十年度偵字第四五三二號），本院
判決如左︰
    主  文
乙○○服用酒類，不能安全駕駛動力交通工具而駕駛，處有期徒刑月，如易科罰金
，以佰元折算壹日。
    事  實
一、乙○○前於民國八十八年間因服用酒類，不能安全駕駛動力交通工具而駕駛之公
    共危險案件，經本院於八十八年八月十六日以八十八年度基簡字第六○二號刑事
    簡易判決判處罰金銀元四千元，該判決於八十九年八月十二日確定，並於八十九
    年十二月四日繳納罰金執行完畢（不構成累犯）。詎其不知悔改，竟於九十年十
    月六日晚間六時許，在基隆市大慶大城與友人共飲罐裝啤酒，因服用酒類後，反
    應遲緩，注意能力減低，已達不能安全駕駛動力交通工具之狀態，竟於同日晚間
    十一時許，騎乘車牌號碼ＶＡＰ─７５９號輕型機車上路，途經基隆市○○區○
    ○路與祥豐街口，因騎車速度甚緩且車身搖晃，為適經該處之基隆市警察局第二
    分局安瀾橋派出所警員丙○○（現任第三分局碇內派出所）覺察有異，尾隨約五
    十公尺後，於基隆市○○區○○路三二○號前攔查，經測得其吐氣中所含酒精成
    份為每公升零點九一毫克，而查悉上情。
二、案經基隆市警察局第二分局報告臺灣基隆地方法院檢察署檢察官偵查起訴。
    理  由
一、訊據被告乙○○固不否認當日曾有飲酒之事實，惟矢口否認有何酒後不能安全駕
    駛而騎乘機車之犯行，辯稱：伊因受弟媳李靜茹之託，而於飲酒後與友人共乘計
    程車離開大慶大城前往安瀾橋派出所欲將機車牽回住處，恰遇另一綽號「武宗」
    友人而在派出所門口聊天，不料卻無端被警員丙○○叫進去作酒精濃度測試，可
    能係因伊回答警員丙○○詢問先前打破玻璃事件，覆稱尚未賠償，警員始故意構
    陷云云。經查：
  (一)有關被告酒後騎乘機車乙節，業經證人即當場查獲之基隆市警察局第二分局安瀾
    橋派出所警員丙○○（現任基隆市警察局第三分局碇內派出所）迭於偵查及本院
    調查中結證屬實，梁員並證稱彼係在基隆市○○街與中正路口目睹被告騎車速度
    甚緩，且車身搖晃，尾隨約五十公尺後，才在安瀾橋派出所前將被告攔停要求進
    行酒精濃度測試，此事與被告半年前打破玻璃之事無關（臺灣基隆地方法院檢察
    署九十年度偵字第四五三二號偵查卷第十四、十五頁；本院九十一年二月十九日
    訊問筆錄參照），衡諸證人丙○○係依法執行公務之警員，應無僅為被告與他人
    間之打破玻璃糾紛尚未解決，即蓄意構陷被告之動機，足認被告此部分之辯解，
    尚難採信。
  (二)被告雖辯稱伊當日係受弟媳李靜茹所託欲前往安瀾橋派出所將停放該處之機車牽
    回豐稔街住處，在派出所前與綽號「武宗」男子聊天時，無端遭警要求進行酒精
    測試云云，然證人李靜茹到庭證稱彼確曾因機車故障而委請被告前往安瀾橋派出
    所察看機車是否仍在原處（本院九十一年三月二十二日訊問筆錄參照），核與被
    告所稱李靜茹要求伊將機車牽回住處之辯解並不相符；至被告所稱綽號「武宗」
    男子，經本院依據被告庭呈名片（影本附卷）傳喚證人甲○○到庭，該員結證表
    示從未與被告在路上聊天，也沒有聊天中目睹被告無端遭警帶入派出所進行酒精
    測試之事（本院九十一年三月五日訊問筆錄參照），足認被告此部分之辯解，亦
    無可信。且自被告初於警訊中供承伊從基隆市區騎機車至安瀾橋地區，偵查中則
    辯稱伊飲酒後搭乘公共汽車前往安瀾橋，欲將停放安瀾橋派出所之機車牽回相距
    二公里之基隆市○○路二一二號五樓住處，嗣於本院調查中改稱伊係搭乘計程車
    前往安瀾橋，欲將機車遷回基隆市○○街住處等諸多互核不一、且無憑證之辯解
    ，堪認被告上開辯解，均係事後卸責之詞，無足採信。
  (三)為有效防止酗酒駕駛車輛在交通往來中所可能衍生之危險，道路交通管理處罰條
    例第三十五條及刑法第一百八十五條之三就此種危險行為均設有處罰之規定，其
    立法目的在於維護交通安全，防止交通事故之發生。當駕駛人呼氣酒精濃度達每
    公升零點二五毫克時，輕度協調功能降低；達每公升零點五毫克時，反應較慢，
    感覺減低，將影響駕駛；達每公升一毫克時，將造成中度中毒，而有步態不穩、
    噁心、嘔吐、精神混惑不清晰等症狀，有行政院國軍退除役官兵輔導委員會臺北
    榮民總醫院八十八年八月五日北總內字第二六八六八號函暨附件一、二在卷可
    稽。查被告為警查獲後測得之呼氣酒精濃度數值為每公升零點九一毫克，有酒精
    濃度測試單一紙附卷可參，而被告接受訊問過程中出現語無倫次、含糊不清之現
    象，亦有卷附刑法第一百八十五條之三案件測試觀察紀錄表一紙可憑，輔以證人
    丙○○前揭證述被告騎車時車身搖晃等情，足徵被告確已達酒後不能安全駕駛動
    力交通工具之程度甚明。本案事證明確，被告犯行堪可認定，應依法論科。
二、核被告所為，係犯刑法第一百八十五條之三之服用酒類不能安全駕駛動力交通工
    具而駕駛罪。爰審酌被告於八十八年八月間即曾因酒後駕駛動力交通工具，遭本
    院判處罰金銀元四千元，有卷附臺灣高等法院被告全國前案紀錄表一份在卷可按
    ，竟不知悔改，殊不知酒後駕車為近年交通事故發生之主因，影響國民身體、生
    命、財產至鉅，酒後不駕車之觀念，亦經主管機關透過各傳播媒體長期宣導，應
    為社會大眾所共知，被告竟置若罔聞，於酒後吐氣之酒精濃度達每公升零點九一
    毫克而不能安全駕駛之情形，仍貿然騎乘機車上路，實屬非當，併其犯後並無悔
    意等一切情狀，量處如主文所示之刑示懲，併諭知易科罰金之折算標準。
三、據上論斷，應依刑事訴訟法第二百九十九條第一項前段，刑法第一百八十五條之
    三、第四十一條第一項，罰金罰鍰提高標準條例第二條，判決如主文。
本案經檢察官林明志到庭執行職務。
中      華      民      國    九十一    年      四      月     三十     日
                              臺灣基隆地方法院交通法庭
                                  審判長法  官  邱志平
                                        法  官  王翠芬
                                        法  官  楊皓清
右正本證明與原本無異。
對於本件判決如有不服，應於收受送達後十日內，向本院提出上訴書狀，上訴於臺灣
高等法院，並按他造當事人之人數附具繕本。
                                        書記官  陳玲誼
中      華      民      國    九十一    年      五      月       二     日
附錄論罪法條
刑法第一百八十五條之三：
服用毒品、麻醉藥品、酒類或其他相類之物，不能安全駕駛動力交通工具而駕駛者，
處一年以下有期徒刑、拘役或三萬元以下罰金。
